【裁判字號】    98,上易,1456
【裁判日期】    981104
【裁判案由】    詐欺
【裁判全文】
臺灣高等法院臺中分院刑事判決        98年度上易字第1456號
上  訴  人  臺灣臺中地方法院檢察署檢察官
被      告  乙○○
上列上訴人因詐欺案件，不服臺灣臺中地方法院98年度易字第19
03號中華民國98年7 月28日第一審判決（起訴案號：臺灣臺中地
方法院檢察署98年度偵字第9690號；併辦案號：臺灣臺中地方法
院檢察署98年度偵字第14690 號），提起上訴，本院判決如下：
    主  文
原判決撤銷。
乙○○幫助意圖為自己不法之所有，以詐術使人將本人之物交付
，處有期徒刑肆月，如易科罰金，以新臺幣壹仟元折算壹日。
    事  實
原審判決書所記載之事實，除犯罪事實第2 行及理由欄一之(一)第
1 至2 行，關於「臺中商業銀行大里分行」之記載，均應更正為
「臺中商業銀行內新分行」外，其餘與本院認定之犯罪事實相同
，玆引用之。（如附件）
    理  由
一、引用原審判決書所記載之證據及理由。（如附件）
二、檢察官上訴意旨略以：緩刑之宣告，本質上無異恩赦，得消
    滅刑罰權之效果，故在適用上，允宜確實斟酌所宣告之刑，
    是否確有足認為以暫不執行為適當之情形，妥適判斷決定，
    以符比例原則。查本件被害人丙○○、丁○○、甲○○、己
    ○○等4 人之財產上損失不輕，被告迄今仍未與上開4 名被
    害人達成和解或賠償其等之損失，且犯後猶飾詞否認犯行，
    犯後態度不佳。是原判決遽予被告緩刑2 年之宣告，難認妥
    適。
三、按宣告緩刑，應就被告有無再犯之虞，及能否由於刑罰之宣
    告而策其自新等，加以審酌。次按刑事被告如何量定其刑及
    是否宣告緩刑，為求個案裁判之妥當性，法律固賦與法官裁
    量權，但此項裁量權之行使，並非得以任意或自由為之，仍
    應受一般法律原則之拘束，即必須符合所適用法律授權之目
    的，並受法律秩序之理念、法律感情及慣例等所規範，若故
    意失出，尤其是違反比例原則、平等原則時，得認係濫用裁
    量權而為違法，最高法院96年台上字第5616號判決意旨可資
    參照。原審就被告之犯行予以論科，固非無見，惟被告犯罪
    後一再否認犯行，難認已有悔意，且其於本院審理時，自承
    均未與被害人丙○○、丁○○、甲○○、己○○等4 人達成
    和解或賠償其等之損失，雖被害人己○○、丁○○均表示願
    意原諒被告（見本院卷第19頁反面之98年9 月28日準備程序
    筆錄及第22頁之公務電話查詢紀錄表），但本院參照上開最
    高法院判決意旨，並審酌被告犯罪後態度不佳，復未盡力彌
    補被害人之損失等情狀，認為被告之法治觀念甚為淡薄，需
    藉由刑罰之執行，始能提昇其守法意識，俾其確實遵守法律
    規範，避免再次觸法。原審以被告經偵審教訓後，應知警惕
    而無再犯之虞，認以暫不執行其刑為適當，而併予宣告緩刑
    2 年，並於緩刑期內付保護管束，尚難認係妥適，檢察官據
    此提起上訴，為有理由，原審判決既有可議之處，自應予以
    撤銷。爰審酌被告並無犯罪紀錄，素行良好，有臺灣高等法
    院被告前案紀錄表在卷可憑，其提供上開2 本帳戶供他人使
    用，手段雖屬平和、惟此使詐騙者得以掩飾真實身分，增加
    犯罪追查之困難，徒使詐欺取財犯罪案件增加，本案共4 名
    被害人，而被詐騙匯入被告所提供之上開2 本帳戶之金額分
    別為5,250 元、21,200元、6 萬元及5 萬元，所造成之損害
    非輕，及被告犯罪後均未與上開被害人和解等一切情狀，量
    處如主文第二項所示之刑，並諭知易科罰金之折算標準。
四、據上論斷，應依刑事訴訟法第369 條第1 項前段、第373 條
    、第364 條、第299 條第1 項前段，刑法第339 條第1 項、
    第30條第1 項前段、第2 項、第55條前段、第41條第1 項前
    段，刑法施行法第1 條之1 第1 項、第2 項前段，判決如主
    文。
本案經檢察官戊○○到庭執行職務。
中    華    民    國    98    年    11    月    4     日
            刑事第十一庭  審判長法  官  陳  朱  貴
                                法  官  許  冰  芬
                                法  官  陳  慧  珊
以上正本證明與原本無異。
不得上訴。
                                書記官  高  麗  淇
中    華    民    國    98    年    11    月    4     日


司法院資訊處製作；財團法人民間司法改革基金會備份。
